【裁判字號】    97,抗,152
【裁判日期】    970606
【裁判案由】    選派清算人
【裁判全文】
臺灣板橋地方法院民事裁定               97年度抗字第152號
抗  告  人  甲○○
上列抗告人聲請為相對人萬玉工業股份有限公司選派清算人事件
，對於中華民國97年5 月13日本院97年度司字第150 號裁定提起
抗告，本院裁定如下：
    主    文
抗告駁回。
抗告程序費用由抗告人負擔。
    理    由
一、本件抗告意旨略以：相對人萬玉工業股份有限公司已至財政
    部臺灣省北區國稅局新莊稽徵所辦妥停業登記，但經致電經
    濟部中部辦公室查詢，相對人之再次停業申請於法不符，經
    濟部中部辦公室並已副函通知財政部臺灣省北區國稅局新莊
    稽徵所，且相對人未於期限內申復補正，如逾期限，經濟部
    當依法執行命令解散等語。
二、按「解散之公司除因合併、分割或破產而解散外，應行清算
    。」，公司法第24條定有明文，是以公司應進行清算之情形
    應以解散之公司為限，倘公司尚未經解散，則無進行清算之
    必要；又依公司法第10條規定：「公司有左列情事之一者，
    主管機關得依職權或利害關係人之申請，命令解散之：一、
    公司設立登記後六個月尚未開始營業者。但已辦妥延展登記
    者，不在此限。二、開始營業後自行停止營業六個月以上者
    。但已辦妥停業登記者，不在此限。」、公司法第322 條規
    定：「公司之清算，以董事為清算人。但本法或章程另有規
    定或股東會另選清算人時，不在此限。」、「不能依前項之
    規定定清算人時，法院得因利害關係人之聲請，選派清算人
    。」，則公司必須於主管機關予以命令解散後，方得進行清
    算程序，且於公司無法依公司法第322 第1 項規定產生清算
    人時，利害關係人方得依據同法第322 條第2 項規定聲請法
    院為該公司選派清算人。經查，本件抗告人聲請以相對人萬
    玉工業股份有限公司已於95年5 月8 日申請停業1 年（95年
    5 月8 日起至96年5 月7 日），至今已停業6 個月以上，符
    合公司法第10條規定，主管機關得依職權或利害關係人之申
    請命令解散之，並因萬玉工業股份有限公司之董監事正在訴
    訟中，股東會無法順利召開，因而聲請法院為萬玉工業股份
    有限公司選派清算人等語，惟相對人萬玉工業股份有限公司
    迄今仍未經主管機關命令解散之，則相對人萬玉工業股份有
    限公司自尚未進入清算程序，不論該相對人萬玉工業股份有
    限公司是否能自行依公司章程規定或由股東會另行選派，均
    尚無選派清算人以進行清算事務之必要，應候相對人萬玉工
    業股份有限公司經主管機關命令解散後，方有為相對人萬玉
    工業股份有限公司選派清算人之必要，抗告人於相對人萬玉
    工業股份有限公司尚未進行清算程序之前，即聲請為該公司
    選派清算人，自無可採；是以，抗告人所提為相對人萬玉工
    業股份有限公司選派清算人之聲請，於法不合，應予駁回。
    原裁定駁回抗告人之聲請，並無不合，抗告人猶執陳詞，指
    摘原裁定不當而提起抗告，並無理由，應予駁回。
三、結論：本件抗告為無理由，依非訟事件法第44條第1項、第
    46條、第21條第2項，民事訴訟法第495條之1第1項、第449
    條第1項、第78條，裁定如主文。
中    華    民    國    97    年    6     月    6     日
            民事第一庭  審判長法  官  李世貴
                              法  官  黃信樺
                              法  官  許瑞東
上為正本係照原本作成
如不服本裁定，僅得於收受本裁定正本送達後10日內，以適用法
規顯有錯誤為理由，向本院提出再抗告狀（須依相對人人數附具
繕本，及繳納再抗告裁判費新台幣1,000 元），經本院許可後始
可再抗告。
中    華    民    國    97    年    6     月    6     日
                              書記官  賴玉芬


司法院資訊處製作；財團法人民間司法改革基金會備份。
